臺灣基隆地方法院民事裁定  
111年度監宣字第119號
聲   請   人  黃怡柔

受監護宣告人  陳碧雲
                      居基隆市○○區○○路00○0號0樓（基隆市私立安泰護理之家）

上列聲請人聲請處分受監護宣告人之財產事件，本院裁定如下：
　　主　　文
准聲請人代為處分受監護宣告人陳碧雲（女、民國00年0月00日
生、身分證統一編號：Z000000000號號）所有如附表所示之不動
產。
聲請費用由受監護宣告人陳碧雲負擔。
    理    由
一、聲請意旨略以：聲請人為受監護宣告人陳碧雲之監護人，茲
    因受監護宣告人罹患失智及精神損害失能等疾病，需由專業
    照護機構長期照護治療，並定期進行醫護治療，然照護機構
    及醫療費用每月至少需支出約新臺幣（下同）4萬元，加上
    平日為受監護宣告人購置之營養品、輔助器具及生活用品等
    ，開銷甚為龐大，依受監護宣告人現有存款實不足以長期支
    付上述鉅額開銷，故為使受監護宣告人能受到長期良好照護
    及醫療，爰依民法第1101條第2項第1款之規定，聲請裁定准
    予處分受監護宣告人所有如附表所示之不動產等語。
二、按監護人對於受監護人之財產，非為受監護人之利益，不得
    使用、代為或同意處分；監護人代理受監護人購置或處分不
    動產行為，非經法院許可，不生效力；上開規定於成年人之
    監護準用之，民法第1101條第1項、同條第2項第1款及第111
    3條分別定有明文。
三、查聲請人上開主張，業據其提出戶籍謄本、土地、建物登記
    第一類謄本、基隆市私立安泰護理之家繳費通知單、購買營
    養品發票、營養品及生活用品訂單等件為證，並經本院依職
    權調閱本院110年度監宣字第85號裁定卷宗核閱無訛，自堪
    信聲請人之主張為真實。本院審酌受監護宣告人因無法自理
    生活，確有照護費用支出之必要，雖其尚有約200萬元之存
    款，惟其每月需固定支出照護費用及其餘生活費用等至少4
    萬元，每年開銷約50萬元，故其存款顯不足以長期支應每月
    所需支出費用，是為受監護宣告人之利益，確有處分前揭不
    動產之必要。從而，聲請人聲請本院許可其代理處分受監護
    宣告人如附表所示之不動產，核與受監護宣告人之利益相符
    ，依法即無不合，應予准許。
四、末按監護人應以善良管理人之注意，執行監護職務。又監護
    人於執行監護職務時，因故意或過失，致生損害於受監護宣
    告之人者，應負賠償之責。再法院於必要時，得命監護人提
    出監護事務之報告、財產清冊或結算書，檢查監護事務或受
    監護宣告之人之財產狀況，民法第1113條準用同法第1100條
    、第1109條第1項、第1103條第2項規定均有明示，則本件聲
    請人即監護人代為處分受監護宣告人之不動產，就處分之財
    產應妥適管理及使用，併予敘明。
五、依家事事件法第164條第2項，裁定如主文。
中　　華　　民　　國　　111 　年　　10　　月　　6 　　日
                   家事法庭法  官　王美婷  
以上正本係照原本作成。
如對本裁定抗告須於裁定送達後10日內向本院提出抗告狀。
中　　華　　民　　國　　111 　年　　10　　月　　6 　　日
                           書記官　施鴻均
附表：
編號 種類           土地、建物坐落 面積（平方公尺 權利範圍    1 土地 基隆市○○區○○段000000000地號 1,813.47 75分之2 2 土地 基隆市○○區○○段000000000地號 84.67 1分之1 3 土地 基隆市○○區○○段000000000地號 110.05 75分之2 4 建物 基隆市○○區○○段000000000○號 （門牌號碼：基隆市○○區○○○街00巷000號） 總面積144.85 附屬建物：陽台3.33 平台8.93 1分之1